臺灣高雄地方法院刑事判決　　　　　　　100年度易字第872號
公　訴　人　臺灣高雄地方法院檢察署檢察官
被　　　告　葉銘峰
上列被告因竊盜案件，經檢察官提起公訴（100 年度偵字第1080
號），本院判決如下：
    主  文
葉銘峰犯攜帶兇器竊盜罪，累犯，處有期徒刑捌月。
    事  實
一、葉銘峰前於民國97年間因詐欺案件，經本院以97年度審簡字
    第6954號判處有期徒刑3 月確定，於98年4 月24日徒刑執行
    完畢出監。詎其猶不知悔改，復意圖為自己不法之所有，於
    99年9 月17日上午7 時40分許，騎乘其向友人即不知情之林
    秀珍（另經不起訴處分確定）借用之車牌號碼XB7-308 號重
    型機車（下稱前揭機車），至高雄市前金區○○○街181 號
    對面，持林秀珍所有，原放置在前揭機車置物籃中，客觀上
    足供兇器使用之十字螺絲起子1 支，撬開吳信志停放在該處
    之車牌號碼ZO-4896 號自用小貨車（下稱前開貨車）車棚鎖
    後，進入該車帆布車棚內竊取吳信志所有之活動扳手2 支、
    大管鉗1 支、固定鉗1 支、十字螺絲起子3 支、六角扳手1
    組、切管刀1 支（起訴書漏載此工具）與電線5 公斤等物《
    價值共約新臺幣（下同）5950元》得手後離去。葉銘峰上開
    竊盜過程，幸為在旁之黃金財目擊並暗記葉銘峰所使用之機
    車車號，始經警循線查獲上情。
二、案經臺灣高雄地方法院檢察署檢察官自動檢舉偵查起訴。
    理  由
一、按被告以外之人於審判外之言詞或書面陳述，除法律有規定
    者外，不得作為證據；又被告以外之人於審判外之陳述，雖
    不符第159 條之1 至第159 條之4 之規定，但經當事人於審
    判程序同意作為證據，法院審酌該言詞陳述或書面陳述作成
    時之情況，認為適當者，亦得為證據；當事人、代理人或辯
    護人於法院調查證據時，知有第159 條第1 項不得為證據之
    情形，而未於言詞辯論終結前聲明異議者，視為有前項之同
    意，刑事訴訟法第159 條第1 項、第159 條之5 規定甚明。
    經查，本判決後開所引用之各該被告以外之人於審判外之陳
    述（包括書面陳述），雖屬傳聞證據，惟業經被告葉銘峰及
    檢察官於審理期日時均表示無意見而不予爭執，且迄至言詞
    辯論終結前亦均未聲明異議，本院審酌上開證據資料製作時
    之情況，尚查無違法不當之瑕疵，亦認為以之作為證據應屬
    適當，故揆諸上開法律規定與說明，爰逕依刑事訴訟法第15
    9 條之5 規定，認上述證據資料均例外有證據能力。
二、訊據被告固不否認有進入前開貨車竊取財物，惟辯稱：伊只
    有竊得鋁梯1 具，並非如事實欄所載財物云云（見本院卷第
    27 頁 ）。經查，證人林秀珍證稱：99年9 月17日天剛亮時
    ，被告以欲外出買早餐為由，向彼借用前揭機車等語綦詳（
    見警卷第1 頁，他字卷第7-8 頁），另證人黃金財亦證述：
    於事實欄所載時、地，看見1 名騎乘前揭機車、頭戴安全帽
    之男子，持不詳工具轉開前開貨車之車棚鎖，進入車棚內拿
    了一些內有電線、工具之紙盒後離去，而該名男子的身高、
    身形輪廓與被告相似。因該名男子沒辦法打開全部車棚，感
    覺像在偷東西，所以其特別注意，並記下所騎機車車牌，然
    後寫在紙上，將該紙條夾在前開貨車擋風玻璃前告知車主等
    語明確（見他字卷第7-9 頁），且有證人黃金財留給被害人
    吳信志關於竊賊所騎機車車號為XB7-308 號，暨其名片、目
    擊時間等資訊之手寫紙條在卷可稽（見警卷第4 頁），足見
    於事實欄所載時地騎乘前揭機車撬開前開貨車車棚鎖，竊取
    棚內如事實欄所載財物之人，即為被告無誤。又關於被告所
    持之工具，亦據其於偵查及審理中均稱為十字螺絲起字1 支
    等語甚明（見他字卷第8 頁，本院100 年度審易字第1464號
    卷第19頁）。而被告雖辯稱僅竊取鋁梯1 具云云，但被害人
    吳信志於警詢時已證述遭竊物品為活動扳手2 支、大管鉗1
    支、固定鉗1 支、十字螺絲起子3 支、六角扳手1 組、切管
    刀1 支與電線5 公斤等水電工具（價值共約5950元）等語（
    見警卷第2 頁）；另證人黃金財亦證述當日未見行竊之人取
    走鋁梯等語（見他字卷第9 頁）甚明，足認被告所辯並非事
    實，不足採信。此外，並有前揭機車之車籍資料、相片、前
    開貨車之行照影本存卷為憑（見警卷第5-8 頁）。故本件事
    證已明，被告犯行堪以認定，應依法論科。
三、按被告行為後，刑法第321 條第1 項業於100 年1 月26日修
    正公布，並於同年月28日生效施行。按行為後法律有變更者
    ，適用行為時之法律，但行為後之法律有利於行為人者，適
    用最有利於行為人之法律，刑法第2 條第1 項定有明文。查
    修正前刑法第321 條第1 項規定：「犯竊盜罪而有左列情形
    之一者，處6 月以上、5 年以下有期徒刑：一、於夜間侵入
    住宅或有人居住之建築物、船艦或隱匿其內而犯之者。二、
    毀越門扇、牆垣或其他安全設備而犯之者。三、攜帶兇器而
    犯之者。四、結夥三人以上而犯之者。五、乘火災、水災或
    其他災害之際而犯之者。六、在車站或埠頭而犯之者」；修
    正後刑法第321 條第1 項則規定：「犯竊盜罪而有下列情形
    之一者，處6 月以上、5 年以下有期徒刑，得併科新臺幣10
    萬元以下罰金：一、侵入住宅或有人居住之建築物、船艦或
    隱匿其內而犯之者。二、毀越門扇、牆垣或其他安全設備而
    犯之者。三、攜帶兇器而犯之者。四、結夥三人以上而犯之
    者。五、乘火災、水災或其他災害之際而犯之者。六、在車
    站、埠頭、航空站或其他供水、陸、空公眾運輸之舟、車、
    航空機內而犯之者」，經比較新舊法之規定，新法法定刑除
    增加「得併科10萬元以下罰金」之罰金刑外，並刪除原第1
    款「於夜間」之要件，且就第6 款增加「航空站、其他供水
    、陸、空公眾運輸之舟、車、航空機內」之要件，核均屬加
    重刑罰或擴大加重竊盜構成要件之涵攝範圍，是修正後刑法
    第321 條第1 項之規定並未較有利於行為人，自應適用修正
    前刑法第321 條第1 項之規定。
四、被告所持之十字螺絲起子1 支係質地堅硬銳利之金屬材質工
    具，依照一般社會通念，如持以行兇，客觀上足以對人之生
    命安全或身體健康產生危害，而屬「兇器」無訛。是核被告
    所為，係犯刑法第321 條第1 項第3 款之攜帶兇器竊盜罪。
    被告前曾受如事實欄所載有期徒刑之執行完畢，有臺灣高等
    法院被告前案紀錄表附卷可考，其於有期徒刑執行完畢後5
    年以內，故意再犯本件最重本刑為有期徒刑以上之刑之罪，
    為累犯，應加重其刑。爰審酌被告不思由正當途徑賺取金錢
    ，竟起歹念竊取他人之財物，侵害被害人之財產監督權，所
    為實有不該，復考量所竊財物之價值、數量，暨被告犯罪後
    之態度等一切情狀，量處如主文所示之刑，以示懲戒。至被
    告持以犯本件之十字螺絲起子1 支，屬證人林秀珍所有，業
    據被告供述在卷（見本院卷第29頁），自不另宣告沒收之。
據上論斷，應依刑事訴訟法第299 條第1 項前段，刑法第2 條第
1 項前段、第47條第1 項，修正前刑法第321 條第1 項第3 款，
判決如主文。
本件經檢察官陳俊宏到庭執行職務。
中    華    民    國   100    年    8     月    11    日
              刑事第十七庭  審判長法  官  陳培維

                                  法  官  陳君杰

                                  法  官  余銘軒
以上正本證明與原本無異。
如不服本判決應於收受送達後10日內向本院提出上訴書狀，並應
敘述具體理由；如未敘述上訴理由者，應於上訴期間屆滿後20日
內向本院補提理由書（均須按他造當事人之人數附繕本）「切勿
逕送上級法院」。
中    華    民    國   100    年    9     月    6     日
                                  書記官  吳書逸
附錄論罪科刑法條
修正前刑法第321條第1項第3款
犯竊盜罪而有左列情形之一者，處6 月以上、5 年以下有期徒刑
：
一、於夜間侵入住宅或有人居住之建築物、船艦或隱匿其內而犯
    之者。
二、毀越門扇、牆垣或其他安全設備而犯之者。
三、攜帶兇器而犯之者。
四、結夥三人以上而犯之者。
五、乘火災、水災或其他災害之際而犯之者。
六、在車站或埠頭而犯之者。
前項之未遂犯罰之。